【裁判字號】    89,訴,550
【裁判日期】    890522
【裁判案由】    毒品危害防制條例
【裁判全文】
臺灣板橋地方法院刑事判決                          八十九年度訴字第五五號
    公  訴  人  臺灣板橋地方法院檢察署檢察官
    被      告  甲○○
右被告因違反毒品危害防制條例案件，經檢察官提起公訴（八十八年度毒偵字第三一
七二號、毒偵緝字第二○六號、偵緝字第一六一三號），本院判決如左：
    主  文
甲○○連續施用第一級毒品，累犯，處有期徒刑捌月，扣案第一級毒品海洛因（淨重
零點伍壹公克）沒收銷燬之；又連續施用第二級毒品，累犯，處有期徒刑肆月；應執
行有期徒刑拾月，扣案第一級毒品海洛因（淨重零點伍壹公克）沒收銷燬之。
    事  實
一、甲○○前於民國八十六年五月間，因違反麻醉藥品管理條例案件，經本院判處有
    期徒刑五月，於同年十一月十日易科罰金執行完畢。復於八十七年九月間，因施
    用第二級毒品安非他命，臺灣板橋地方法院檢察署以八十七年度偵字第一九○五
    九號違反毒品危害防制條例案件聲請本院裁定送觀察勒戒，經本院以八十八年度
    毒聲字第一七○六號裁定送勒戒處所觀察、勒戒後，認無繼續施用毒品之傾向，
    由該署檢察官於八十七年九月二十二日以八十七年度偵字第一九○五九號為不起
    訴處分確定在案。詎仍不知悔改，明知海洛因及安非他命分別係同上條例所定第
    一級、第二級毒品，均不得持有及施用，而基於施用第一級毒品海洛因及第二級
    毒品安非他命之概括犯意，連續自八十八年一月二十八日起至同年十月八日二十
    二時許止，在位於臺北縣中和市○○路三○五巷二十五弄一號四樓住處等地，非
    法施用第一級毒品海洛因及第二級毒品安非他命多次。嗣經警先後於八十八年一
    月二十八日十二時許（臺北縣警察局永和分局於住處查獲、臺灣板橋地方法院檢
    察署八十八年度偵字第三二七九號卷，扣得注射針筒一支、棉花棒二支、第一級
    毒品海洛因淨重○‧五一公克）、同年二月六日十七時三十分許（臺北縣新店分
    局於莊某住處查獲、臺灣板橋地方法院檢察署八十八年度偵字第七七四六號卷，
    扣得使用過之針筒一支）、同年十月八日二十二時許（臺北市政府警察局中正第
    二分局於莊某住處查獲、臺灣臺北地方法院檢察署八十八年度毒偵字第九四○號
    即臺灣板橋地方法院檢察署八十八年度毒偵字第三一七二號、偵緝字第一六一三
    號卷。）查獲，並扣得如上所述之物。經公訴人聲請本院於八十八年五月六日以
    八十八年度毒聲字第二八六一號裁定送勒戒處所觀察、勒戒後，認有繼續施用毒
    品之傾向，本院並於八十八年十月二十六日以八十八年度毒聲字第六七六二號裁
    定令入戒治處所施以強制戒治一年，經戒治已滿三個月，現經裁定停止戒治中。
二、案經臺北縣警察局永和分局、新店分局移送暨台北市政府警察局中正第二分局移
    送臺灣臺北地方法院檢察署呈轉台灣高等法院檢察署令轉臺灣板橋地方法院檢察
    署檢察官偵查起訴。
    理  由
一、訊據被告甲○○坦承右揭犯行不諱，被告先後為警查獲時所採取之尿液檢體中，
    均經檢出有安非他命及嗎啡之陽性反應，各有臺北縣衛生局八十八年二月二十五
    日、四月十三日北縣衛六字第六二三九、一五七六五號尿液煙毒檢驗成績書、臺
    北市立療養院八十八年十月十三日煙毒尿液檢驗報告書（八）附卷可稽。且扣案
    白粉一包，經查獲單位送由法務部調查局鑑驗結果，係第一級毒品海洛因（淨重
    ○．五一公克），有該局八十八年三月十日第00000000號鑑定通知書
    在卷可按。復有扣案如事實欄所示之物足佐，堪認被告前揭分別連續施用第一級
    毒品海洛因及第二級毒品安非他命之自白與事實相符。再被告有如事實欄所載，
    因施用毒品案件，經本院裁定送勒戒處所觀察、勒戒後，認無繼續施用毒品之傾
    向，由檢察官於八十七年九月二十二日以八十七年度偵字第一九○五九為不起訴
    處分確定等情，有前揭案件之不起訴處分書在卷足憑，其復自八十八年一月二十
    八日起，迄至同年十月八日止，再犯本件連續施用第一級、第二級毒品等罪，且
    經觀察、勒戒後，認有繼續施用毒品之傾向，有臺灣臺北看守所附設勒戒處所八
    十八年十月二十一日有繼續施用毒品傾向證明書一份附卷可參，是被告於五年內
    再犯本件施用毒品案件，其所為符合毒品危害防制條例第二十條第三項之規定無
    疑。事證明確，被告犯行，洵堪認定。
二、按海洛因及安非他命分別為毒品危害防制條例第二條第二項第一款、第二款明定
    之第一級及第二級毒品，核被告甲○○所為，係犯同條例第十條第一項之施用第
    一級毒品罪、及同條第二項之施用第二級毒品罪。被告施用前後持有第一級毒品
    海洛因及第二級毒品安非他命之低度行為，為其施用之高度行為所吸收，均不另
    論罪。又其先後多次施用第一級、第二級毒品之犯行，時間緊接，方法相同，所
    犯犯罪構成要件相同之罪名，顯係基於概括之犯意反覆而為，應依刑法第五十六
    條連續犯之規定，分別論以一罪並均加重其刑。被告所犯上揭二罪名間，犯意各
    別，行為互殊，應予分論併罰，公訴人認係一行為觸犯數罪名，容或誤會。再查
    被告甲○○有如事實欄所示之前科並經執行完畢，有臺灣高等法院檢察署刑案紀
    錄簡覆表乙份在卷可參，其於之執行完畢後後，五年內再犯有期徒刑以上之本罪
    ，為累犯，皆應依刑法第四十七條之規定加重其刑，並均依法遞加重之。爰審酌
    被告犯罪之動機、目的、手段、施用第一級毒品海洛因及第二級毒品安非他命之
    期間久暫、施用毒品戕害其身心及於本院尚知坦承犯行之態度等一切情狀，分別
    量處如主文所示之刑，並定其應執行之刑。扣案之第一級海洛因（淨重○‧五一
    公克），係毒品危害防制條例所定之第一級毒品，應依同條例第十八條第一項前
    段之規定，為沒收銷毀之諭知。又扣案之針筒二支、棉花棒二支，並非以施用毒
    品為其用途，難認係上揭規定所定之專供施用毒品之器具，不得併為沒收銷毀，
    。至於臺灣板橋地方法院檢察署八十八年度偵字第七七四六號卷查扣之注射針筒
    已經使用過，並經法務部調查局經沖洗內璧檢驗結果有第一級毒品，然既經沖洗
    清潔流失，與該注射針筒已非屬無從剝離之物，亦非同上條例第十八條第一項前
    段之違禁物。又被告已供明其並非以注射之方式施用毒品，是所查扣之注射針筒
    二支，均難認係被告施用毒品所用之物，而棉花棒為一般生活用品，亦無證據證
    明係供本案施用毒品者，更查無其他積極證據足資證明與本件被告之施用毒品犯
    行有何關聯，是依法均不得為沒收之宣告，附此敘明。
據上論斷，應依刑事訴訟法第二百九十九條第一項前段，毒品危害防制條例第十條第
一項、第二項、第二十條第三項、第十八條第一項前段，刑法第十一條前段、第五十
六條、第四十七條、第五十一條第五款，判決如主文。
本案經檢察官謝宗甫到庭執行職務
中      華      民      國      八十九    年      五    月    二十二    日
                                臺灣板橋地方法院刑事第六庭
                                      法  官 黎錦福
如不服本判決，應於判決送達後十日內向本院提出上訴狀 (應附繕本) ，上訴於
臺灣高等法院。
附錄本案論罪科刑法條全文：


司法院資訊處製作；財團法人民間司法改革基金會備份。
